臺灣板橋地方法交通事件裁定　　　　　 96年度交聲字第750號
原處分機關　交通部公路總局臺北區監理所
異　議　人
即受處分人　甲○○
上列異議人因違反道路交通管理處罰條例案件，對於交通部公路
總局臺北區監理所於中華民國96年5 月23日所為之處分（原處分
案號：北監自裁字第裁40-DB0000000號）聲明異議，本院裁定如
下：
    主  文
異議駁回。
    理  由
一、原處分意旨略以：異議人即受處分人甲○○於民國96年3 月
    28日13時15分許，駕駛車號ZZ-0933 號自用小客車，行經桃
    園縣八德市○○路、裕和街口，有「駕車行經有燈光號誌管
    制之交岔路口闖紅燈」之違規行為，經警員當場攔停，填製
    桃園縣政府警察局桃警局交字第DB0000000 號違反道路交通
    管理事件通知單（下稱舉發通知單）舉發，並經原處分機關
    於96年5 月23日以北監自裁字第裁40-DB0000000號違反道路
    交通管理事件裁決書，依道路交通管理處罰條例第53條第1
    項之規定，裁處罰鍰新臺幣（下同）2,700 元，並依同條例
    第63條第1 項第3 款之規定，記違規點數3 點。
二、異議意旨略以：伊當天開車行經桃園縣八德市○○街口，係
    以時速20公里行駛，伊當時還看右方中古車一眼，當時確實
    係綠燈，待號誌轉為紅燈時，伊已超過停止線，且伊一看到
    紅燈即停車停在路口之黃線上面，嗣號誌再轉為綠燈時，伊
    始啟動車輛行駛20公尺，被二名警員攔停，第一名警員不顧
    伊之解釋，堅持開立紅燈，另一名警員則表示這樣有爭議，
    他不會開單，伊不服向開單之警員要求錄音，伊向該警員表
    示紅燈時，伊停在黃線上，對不對？該開單之警員說對，伊
    再說：綠燈開動，被你攔下，對嗎？，該警員亦說對，可聽
    錄音筆，為此聲明異議，請求撤銷原處分云云。
三、按汽車駕駛人，行經有燈光號誌管制之交岔路口闖紅燈者，
    處新臺幣1,800 元以上5,400 元以下罰鍰；又汽車駕駛人駕
    駛汽車違反道路交通管理處罰條例第53條規定者，除應依該
    條所規定之罰鍰處罰外，並記違規點數3 點，道路交通管理
    處罰條例第53條第1 項、第63條第1 項第3 款分別定有明文
    。
四、經查：桃園縣八德市○○路、裕和街之交叉路口設置有燈光
    號誌管制一節，業經證人即本件舉發警員乙○○於本院訊問
    時證述明確，且為異議人所不爭執，堪信屬實。再異議人於
    前揭時地，駕車違規闖紅燈之情，亦據證人乙○○於本院訊
    問時證稱：「當天我在中華路，面向裕和街口，取締違規，
    這是交通執法的勤務，在裕和街口紅燈時，我看到壹台自小
    客車ZZ-0933 號，這部車在紅燈時，由道路的最右側慢慢直
    行，前後輪都過了停止線，而該路口將近有485 公尺，可以
    停七、八輛自小客車，異議人一直慢慢直行，超過停止線後
    ，仍然繼續往前直行，準備通過路口，但因為異議人看到有
    執行警員在路旁，所以就停車，而異議人當時停車的距離已
    經超過400 公尺，剛才我所述異議人的直行及停車行為，都
    在紅燈的時候，直到綠燈之後，我在我剛才執勤的地方等異
    議人，異議人在綠燈之後，還在原處那邊大概停了十多秒，
    才往前直行，當異議人行駛到我面前時，我才攔下異議人等
    語，參以證人乙○○係於執行勤務當中，偶然發現本件違規
    事實，衡情應無設詞攀誣，或虛構違規事實以陷害異議人之
    可能。況警員執行公務時，本身即受有行政懲處責任之監督
    ，且其到庭具結作證，更係以刑事責任擔保其證言之真實性
    ，故證人前開證述內容，以及其所紀錄舉發之本件違規事實
    ，應無不可採信之處，是依證人乙○○所證稱之情節，可知
    異議人係於號誌處於紅燈之情形下，駕車直行而超越停止線
    ，且已行經約四分之三路口，見前方有警員，始停車，足徵
    異議人於停車前所為駕車直行之行為，確已成立闖紅燈之違
    規行為無疑。再者，依異議人辯稱：伊係在綠燈之下，通過
    停止線，一見紅燈立即停車停在路口黃線上之情觀之，顯見
    異議人既已在綠燈之情形下，車行已橫越大半路口，始見號
    誌轉為紅燈，理應繼續直行快速通過不到四分之一之路口，
    始符常情，然異議人竟未繼續直行，反將車輛停在交岔路口
    之黃色網狀線上，實與常情相違。甚者，異議人又辯稱：伊
    當時係在看右邊之中古車云云，則異議人之視線既係在注意
    右邊之中古車，其猶如何能即時知悉交通號誌之轉變？在在
    足徵異議人所辯，無非事後卸責之詞，不足採信。至異議人
    辯稱：伊向開單之警員表示紅燈時，伊停在黃線上，對不對
    ？該開單之警員說對，伊再說：綠燈開動，被你攔下，對嗎
    ？該警員亦說對，可見伊沒有闖紅燈云云，然經本院勘驗本
    件舉發警員即證人乙○○提出之錄音光碟，可知該錄音光碟
    之內容，乃係警員即證人乙○○不斷向異議人表示異議人之
    行為係闖紅燈，並無異議人所指之上開對話內容之情，此有
    本院勘驗筆錄在卷可卷，是異議人此部分所辯，顯非事實，
    無非卸責之詞，亦無可採。
五、綜上所述，本件異議人確有於前揭時、地，有「駕車行經有
    燈光號誌管制之交岔路口闖紅燈」之違規行為，事證明確。
    從而，原處分機關依道路交通管理處罰條例第53條第1 項之
    規定裁處罰鍰2,700 元，並依同條例第63條第1 項第3 款之
    規定，記違規點數3 點，其認事用法均無違誤，裁罰亦無不
    當，本件異議為無理由，應予駁回。
據上論斷，應依道路交通管理處罰條例第87條第2 項，道路交通
案件處理辦法第19條，裁定如主文。
中　　華　　民　　國　　96　　年　　6 　　月　　28　　日
                  交通法庭    法　官  鄧雅心
以上正本證明與原本無異。
如不服本裁定，應於送達後5 日內，向本院提出抗告狀。
                              書記官　王小芬
中　　華　　民　　國　　96　　年　　6 　　月　　28　　日
